臺灣高雄地方法院刑事判決　　　　　　　94年度易字第1435號
公　訴　人　臺灣高雄地方法院檢察署檢察官
被　　　告　甲○○
右列被告因侵占案件，經檢察官聲請以簡易判決處刑（聲請案號
：94年度簡字第4909號），本院認不宜以簡易判決處刑，改依通
常程序審理，判決如下：
    主  文
本件免訴。
    理  由
一、公訴意旨略以：被告甲○○明知不法犯罪集團刊登廣告收集
    不特定人之金融帳戶，係與實施財產犯罪密切相關，竟仍於
    民國93年12月27日，經由報紙廣告得知出租帳戶訊息，遂透
    過電話與該不法犯罪集團聯繫，並得悉可以每本帳戶新台幣
    （下同）2000元之代價出租。甲○○見有利可圖，竟以縱若
    有人持其帳戶作為犯罪工具亦無違反其本意之概括幫助犯意
    ，分別於：（一）93年12月31日，在高雄市新興區○○○路
    249 號台新國際商業銀行七賢分行（下稱台新銀行七賢分行
    ）開設帳號：00000000000000000 號之帳戶；及在國泰世華
    商業銀行新興分行（下稱世華銀行新興分行）開設帳號：
    000000000000000 號之帳戶。（二）94年1 月27日，在高雄
    市新興區○○○路97號中國信託商業銀行高雄民族分行（下
    稱中國信託銀行高雄民族分行）開設帳號：000000000000號
    之帳戶後，隨即於同日在開戶地點附近，將上開帳戶存摺及
    金融卡等物，以每本2000元代價出租予上述之不法集團成員
    曾姓及高姓成年男子。嗣該不法集團成員，即意圖為自己不
    法之所有，於（一）94年1 月8 日打電話向李明正佯稱，李
    明正之子向地下錢莊借款30萬元，不還錢就取其子性命，使
    李明正陷於錯誤，依該不法集團成員之指示，至銀行提款機
    操作轉帳程序，共計匯款6 萬元至甲○○前開台新銀行七賢
    分行帳戶中。（二）同年1 月11日打電話向葉潘秋子佯稱，
    葉潘秋子女兒幫人作保，欠錢未還，要葉潘秋子代為清償，
    使葉潘秋子陷於錯誤，依該不法集團成員之指示至提款機操
    作轉帳程序，共轉出10萬元至甲○○前開中國信託銀行高雄
    民族分行帳戶中。（三）繼於同年1 月15日打電話向張美時
    佯稱：張美時之萬泰銀行信用卡積欠?0 萬元未清償，張美
    時告知對方並未申辦信用卡，對方確以欲幫張美時設定防偽
    密碼為由，使張美時陷於錯誤，依該集團指示操作提款機，
    共匯款99983 元至甲○○前揭國泰世華銀行高雄新興分行帳
    戶中。嗣因李明正、葉潘秋子與張美時分別發現受騙，始報
    警循線查獲上情，因認被告涉犯刑法第30條第1 項、第339
    條第1 項之幫助詐欺取財罪嫌等語。
二、按案件曾經判決確定者，應諭知免訴之判決，並得不經言詞
    辯論為之，刑事訴訟法第302 條第1 款、第307 條分別定有
    明文。次按，案件曾經判決確定者，應為免訴之判決，此項
    原則關於實質上一罪或裁判上一罪，均有其適用。連續犯係
    裁判上之一罪，其一部分犯罪事實曾經判決確定者，其效力
    當然及於全部，故檢察官復將其他部分重行起訴，亦應諭知
    免訴之判決（最高法院著有49年臺非字第20號判例意旨可資
    參照）。
三、查被告前曾基於幫助他人詐欺取財之犯意，於不詳時地，以
    不詳代價，提供其於93年12月30日，在中國信託商業銀行高
    雄民族分行所申設、帳號000000000000號帳戶之存摺、金融
    卡予某詐欺集團該集團成員，供該集團向不特定民眾詐財匯
    款及提款之用。嗣於94年1 月11日19時許，適有葉潘秋子接
    獲該詐欺集團份子向其佯稱：其女兒為朋友擔保借錢，急需
    還款，致葉潘秋子信以為真，而依該詐欺集團份子之指示，
    於當日19時7 分許，至高雄市○○路與中華路口之中國信託
    銀行提款機，將新臺幣（下同）10萬元款項，匯至被告所提
    供給該詐欺集團份子使用上揭帳戶內，涉犯刑法第30條第1
    項、第339 條第1 項幫助詐欺取財罪嫌之案件，經臺灣高雄
    地方法院檢察署檢察官於94年5 月26日以94年度偵字第7690
    號聲請簡易判決處刑後，業由本院於94年6 月27日以94年度
    簡字第3677號刑事簡易判決處有期徒刑3 月，如易科罰金，
    以300 元折算1 日，並於同年8 月15日確定在案，業經本院
    查詢屬實，有電話記錄查詢表、上開刑事判決影本、臺灣高
    等法院被告前案紀錄表各1 份在卷足據。
四、本件被告被訴上開涉犯刑法第30條第1 項、第339 條第1 項
    之詐欺取財罪之連續幫助犯，其中第2 次所出租，在中國信
    託商業銀行高雄民族分行所申設、帳號000000000000號帳戶
    之存摺、金融卡之犯行，與前述業已判決確定所認定事實相
    同，所涉被害人亦屬同一，自屬重複起訴；至其他被訴基於
    詐欺取財罪之概括幫助犯意，所為出租銀行帳戶、存摺與詐
    欺集團之犯行，其犯罪手法，與本院前開已判決確定之案件
    相同，犯罪時間相近，被告應確係基於概括犯意所為，而與
    上開業經判決確定案件中被告所為詐欺取財罪之幫助犯行，
    具有連續犯之裁判上一罪之關係，應屬法律上同一案件，同
    為前開確定判決效力所及。檢察官就同一案件，向本院重行
    起訴（簡易判決處刑之聲請，與起訴有同一之效力），揆諸
    前揭說明，本件爰不經言詞辯論，逕為諭知免訴之判決。
據上論結，應依刑事訴訟法第452 條、第302 條第1 款、第307
條，判決如主文。
中　　華　　民　　國　　94　　年　　9 　　月　　29　　日
                  鳳山刑事第2 庭   審判長法　官  邱明弘
                                         法  官  廖建瑜
                                         法  官  李嘉益
以上正本證明與原本無異。
如不服本判決，應於收受送達後10日內向本院提出上訴書狀。
中　　華　　民　　國　　94　　年　　9 　　月　　29　　日
　　　　　　　　　　　　　　　　　　　　 書記官  呂怜勳
